# 求助陈版主！新金融准则下的票据贴现问题！

提问人：糯米 团 子 zyy 时间：2022-04-13 23:43:37
求助陈版主和各位大佬，根据新金融准则的规定，票据贴现产生的投资收益可以作为非经常性损益吗？

回答人：chenyiwei
票据贴现的投资收益属于金融资产终止确认损益。如果满足终止确认条件的票据贴现经常发生，则仍可作为经常性损益。